高雄高等行政法院裁定
                                      100年度訴字第288號
原      告　徐基銀
被      告　臺灣高雄地方法院
代　表　人　高金枝　院長
上列當事人間民事事件，原告提起行政訴訟，本院裁定如下
：
　　主  文
本件移送臺灣高雄地方法院。
　　理  由
一、按「行政法院認其無受理訴訟權限者，應依職權以裁定將訴
    訟移送至有受理訴訟權限之管轄法院。數法院有管轄權而原
    告有指定者，移送至指定之法院。」行政訴訟法第12條之2
    第2項定有明文。而「我國關於行政訴訟與民事訴訟之審判
    ，依現行法律之規定，係採二元訴訟制度，分由不同性質之
    法院審理。關於因公法關係所生之爭議，由行政法院審判，
    因私法關係所生之爭執，則由普通法院審判。．．．」則經
    司法院釋字第448號解釋在案，足徵行政訴訟程序，乃國家
    司法機關用以解決當事人間關於公法上之爭議所施行之程序
    ，至私法上之爭議，則由民事法院審判，非屬行政法院之審
    判權限。
二、原告起訴意旨略以：原告未曾向被告提起訴訟，被告卻以民
    國99年度補字第1229號裁定命其繳納裁判費，並以100年度
    審訴字第273號裁定駁回其訴，顯為不法裁判；又將原告之
    抗告狀移送至無受理權限之台灣高等法院高雄分院(下稱高
    雄高分院)，高雄高分院據以作成99年度抗字第335號裁定亦
    屬不法，請求撤銷前開不法裁定云云。
三、經查，原告前向本院起訴請撤銷被告92年度執字第41808號
    拍賣抵押物強制執行事件之執行程序，回復原狀等情，經本
    院以98年度訴字第733號裁定以該訴訟屬普通法院管轄事項
    ，非公法事件，裁定移送被告審理，因原告起訴未繳納裁判
    費，被告即依民事訴訟法第249條第l項但書規定，以99年度
    補字第1229號民事裁定定期命原告繳納裁判費新臺幣(下同
    )26,443元，原告不服，對被告99年度補字第1229號民事裁
    定提起抗告，被告即將其抗告移送高雄高分院審理，高雄高
    分院認其抗告為無理由，以99年度抗字第335號民事裁定駁
    回抗告，被告99年度補字第1229號民事裁定即告確定，原告
    未於期限內繳納裁判費，被告即以100年度審訴字第273號民
    事裁定駁回原告之訴等情，有被告及高雄高分院前揭民事裁
    定等影本附卷可稽。是本件原告不服被告及高雄高分院前述
    民事裁定，揆諸前揭說明，屬普通法院管轄，非屬公法事件
    ，行政法院並無受理訴訟權限，爰依職權將本件移送於管轄
    法院。
四、爰依行政訴訟法第12條之2第2項規定，裁定如主文。
中　　華　　民　　國　　100　 年　　12　　月　　22　　日
             高雄高等行政法院第二庭
                         審判長法官　邱  政  強
                               法官　李  協  明
                               法官　林  勇  奮
以上正本係照原本作成。
如不服本裁定，應於裁定送達後10日內以書狀敘明理由，經本院
向最高行政法院提出抗告（須按對造人數附具繕本）。
中　　華　　民　　國　　100　 年　　12　　月　　22　　日

　　　　　　　　　　　　　　 書記官  林  幸  怡